臺灣屏東地方法院刑事判決　　　　　　　99年度訴字第1282號
公　訴　人　臺灣屏東地方法院檢察署檢察官
被　　　告　林啟俊
上列被告因違反毒品危害防制條例案件，經檢察官提起公訴（99
年度毒偵字第2388號），本院於準備程序進行中，因被告就被訴
事實為有罪之陳述，經告知簡式審判程序意旨，並聽取公訴人及
被告之意見後，本院合議庭裁定由受命法官獨任依簡式審判程序
審理，判決如下：
    主  文
林啟俊施用第一級毒品，累犯，處有期徒刑玖月。
    事  實
一、林啟俊前於民國88年間因施用毒品案件，經台灣南投地方法
    院以88年度毒聲字第463 號裁定送觀察、勒戒，認無繼續施
    用毒品傾向，為台灣南投地方法院檢察署檢察官以89年度毒
    偵字第260 號不起訴處分確定。又於89年間因施用毒品案件
    ，經同院以89年度毒聲字第71號裁定送觀察、勒戒，認無繼
    續施用毒品傾向，經同署檢察官以89年度毒偵字第73號為不
    起訴處分確定。再於90年間因施用毒品案件，經台灣南投地
    方法院檢察署檢察官聲請強制戒治並提起公訴，強制戒治部
    分為同院以90年度毒聲字第818 號裁定施以強制戒治，並於
    91 年1月29日停止戒治付保護管束，嗣因保護管束期間再犯
    施用毒品案件，經撤銷停止戒治，再入戒治處所施以強制戒
    治，於91年11月5 日執行完畢；起訴部分則經該院以90年度
    訴字第261 號判決分別判處有期徒刑7 月、3 月，合併定應
    執行刑有期徒刑8 月確定；復上開停止戒治付保護管束期間
    所犯施用毒品案件，經台灣彰化地方法院以91年度訴字第
    647 號判決分別判處有期徒刑8 月、5 月，合併定應執行刑
    有期徒刑1 年確定，上開案件接續執行，於92年12月30日假
    釋併付保護管束出監，93年6 月19日因假釋期滿未經撤銷而
    執行完畢。末於96年間因施用毒品案件，分別經台灣南投地
    方法院以97年度訴字第79號判決、97年度訴字第852 號判決
    各判處有期徒刑9 月、10月，經同院以97年度審聲字第153
    號定應執行有期徒刑1 年5 月確定，於98年8 月21日假釋併
    付保護管束出監，98年10月19日因假釋期滿未經撤銷而執行
    完畢。詎猶不知悔改，基於施用第一級毒品之犯意，於99年
    8 月7 日凌晨0 時25分許採尿前往前回溯96小時內之某時，
    在屏東縣屏東市○○路○○段35號，將第一級毒品海洛因捲
    入香煙內吸食之方式，施用第一級毒品海洛因1 次。嗣於99
    年8 月6 日23時許，在屏東縣屏東市○○○街29號前，因另
    涉竊盜案件而為警查獲時，為警發覺其疑似有施用毒品，進
    而得其同意採尿送驗，檢出海洛因代謝後之嗎啡陽性反應，
    始查悉上情。
二、案經屏東縣政府警察局屏東分局報告台灣屏東地方法院檢察
    署檢察官偵查起訴。
    理  由
一、本件被告林啟俊所犯係死刑、無期徒刑、最輕本刑為3 年以
    上有期徒刑以外之罪，其於準備程序就前揭被訴事實為有罪
    之陳述，經受命法官告知簡式審判程序之旨，並聽取其與公
    訴人之意見後，本院認無不得或不宜改依簡式審判程序進行
    之情事，依刑事訴訟法第273 條之1 第1 項、第284 條之1
    規定，裁定本件由受命法官獨任進行簡式審判程序，合先敘
    明。
二、上揭犯罪事實，業據被告於警詢及本院審理中坦承不諱；且
    被告於99年8 月6 日查獲後所採集之尿液，經屏東縣政府警
    察局屏東分局員警初步檢驗後，再送台灣檢驗科技股份有限
    公司以酵素免疫分析法及氣相層析質譜儀法檢驗，均呈嗎啡
    （即海洛因代謝後成分）之陽性反應，此有台灣檢驗科技股
    份有限公司99年8 月27日編號KＺ000000000000號濫用藥物尿
    液檢驗報告、屏東縣政府警察局屏東分局查獲涉嫌毒品危害
    防制條例案尿液初步檢驗報告表、屏東縣政府警察局屏東分
    局毒品案件涉嫌人尿液採證編號姓名對照表各1 紙、尿液初
    步檢驗照片1 幀在卷可稽，上述鑑驗結果，均係檢驗機關本
    於專業知識及以精密儀器或科學檢驗方法所得之結論，自可
    憑信，此外，復有卷附員警偵查報告存卷可佐，綜上足認，
    本案事證明確，被告上開犯行，應堪認定。
三、被告前於88年間因施用毒品案件，經台灣南投地方法院以88
    年度毒聲字第463 號裁定送觀察、勒戒，認無繼續施用毒品
    傾向，為台灣南投地方法院檢察署檢察官以89年度毒偵字第
    260 號不起訴處分確定。又於89年間因施用毒品案件，經同
    院以89年度毒聲字第71號裁定送觀察、勒戒，認無繼續施用
    毒品傾向，經同署檢察官以89年度毒偵字第73號為不起訴處
    分確定。再於90年間因施用毒品案件，經台灣南投地方法院
    檢察署檢察官聲請強制戒治並提起公訴，強制戒治部分為同
    院以90年度毒聲字第818 號裁定施以強制戒治，並於91年1
    月29日停止戒治付保護管束，嗣因保護管束期間內再犯施用
    毒品案件，經撤銷停止戒治，再入戒治處所施以強制戒治，
    於91年11月5 日執行完畢；起訴部分則經該院以90年度訴字
    第261 號判決分別判處有期徒刑7 月、3 月，合併定應執行
    刑有期徒刑8 月確定；復上開停止戒治付保護管束期間所犯
    之施用毒品案件，經台灣彰化地方法院以91年度訴字第64 7
    號判決分別判處有期徒刑8 月、5 月，合併定應執行刑有期
    徒刑1 年確定，上開案件接續執行，於92年12月30分假釋併
    付保護管束出監，93年6 月19日因假釋期滿未經撤銷而執行
    完畢等情，有台灣高等法院被告前案紀錄表1 份在卷可按，
    是被告已於觀察、勒戒執行完畢後5 年內再犯毒品案件，
    本件雖於5 年後再犯，仍應依法論罪科刑（最高法院97年度
    第5 次刑事庭會議決議意旨參照）。
四、查海洛因屬毒品危害防制條例第2 條第2 項第1 款所規定之
    第一級毒品，不得持有、施用，被告竟持以施用，是核其所
    為，係犯毒品危害防制條例第10條第1 項之施用第一級毒品
    罪。其施用前持有海洛因之低度行為，為施用之高度行為所
    吸收，不另論罪。被告有前開事實欄所載之有期徒刑執行完
    畢紀錄，有台灣高等法院被告前案紀錄表1 份附卷足考，其
    受有期徒刑執行完畢後，5 內以內故意再犯本件有期徒刑以
    上之罪，為累犯，應依刑法第47條第1 項之規定，加重其刑
    。爰審酌被告前因施用毒品案件，經觀察、勒戒及刑之執行
    完畢後，仍不思悔改，徹底去除施用毒品之惡習，竟又施用
    毒品，顯其無戒絕毒品之意且繼續沈淪毒海之中，及兼衡其
    素行狀況、施用毒品對社會治安造成之危害，生活狀況、教
    育程度、犯後坦承犯行，態度尚佳等一切情狀，量處如主文
    所示之刑。公訴人雖就本件具體求處有期徒刑11月，惟本院
    依被告之犯罪情節、所生危害各情，認以量處如主文所示之
    刑為適當，公訴人之求刑，核屬過重，附此敘明。
據上論斷，應依刑事訴訟法273 條之1 第1 項、第299 條第1 項
前段，毒品危害防制條例第10條第1 項，刑法第11條前段、第47
條第1 項，判決如主文。
本案經檢察官陳立興到庭執行職務
中    華    民    國  100     年    3     月    9    日
                  刑事第五庭    法  官  劉怡孜
以上正本證明與原本無異。
如不服本判決應於收受判決後10日內向本院提出上訴書狀，並應
敘述具體理由；其未敘述上訴理由者，應於上訴期間屆滿後20日
內向本院補提理由書（均須按他造當事人之人數附繕本）「切勿
逕送上級法院」。
中    華    民    國   100    年    3     月    10    日
                                書記官  薛慧茹
附錄本案論罪科刑之法條
毒品危害防制條例第10條第1項
施用第一級毒品者，處 6 月以上 5 年以下有期徒刑。